臺灣高雄地方法院刑事判決　　　　　　　　　　　　 九十三年度訴緝字第七二號
　　公　訴　人　臺灣高雄地方法院檢察署檢察官
　　被　　　告　丙○○
　　指定辯護人　本院公設辯護人戊○○
右被告因偽造有價證券案件，經檢察官提起公訴（九十二年度偵字第一三八一一號）
，本院判決如左：
    主  文
丙○○意圖供行使之用，而偽造有價證券，處有期徒刑壹年柒月。偽造如附表所示之
支票共陸紙，均沒收。
    事  實
一、丙○○於民國九十二年間，因違反動產擔保交易法案件，經本院於民國九十三年
    一月二十八日，以九十二年度簡字第三七六四號判處有期徒刑四月確定（不構成
    累犯）。緣丙○○與甲○○係夫妻關係，丙○○為與乙○○共同合作開發素食系
    列產品，乃於九十年五月二十二日與乙○○簽立合約書一紙，先行向乙○○訂購
    總金額為新台幣（下同）一百五十萬元之素食牛排、豬排等產品，丙○○為支付
    上開貨款，竟意圖供行使之用，於同日在其位於高雄市○○區○○路八○號之免
    洗餐具店內，未經得甲○○之授權，逕自該店之抽屜內拿取甲○○所有之支票及
    印章，接續偽造以「甲○○」名義為發票人、如附表所示之支票共六紙（面額、
    發票日、付款人，均詳如附表），票面金額共計一百五十萬元，並於上開六紙支
    票上，盜蓋甲○○之印章，而顯現之印文共六枚而偽造該六紙支票後，持交予乙○○收執而行使之。嗣乙○○將上開如附表編號六所示之支票一紙轉交予不知情
    之李旭財，李旭財再將該只紙票轉交予不知情之林國祥，經林國祥屆期提示未獲
    兌現，始悉上情。
二、案經甲○○訴由高雄市政府警察局新興分局報告臺灣高雄地方法院檢察署檢察官
    偵查起訴。
    理  由
一、訊據被告丙○○對其於右揭時、地，未經告訴人甲○○同意，即以「甲○○」名
    義偽簽如附表所示之支票共六紙，並持交予證人乙○○作為支付貨款之用等情，
    於本院審理時，均坦承不諱，核與告訴人於警詢、偵查中及本院調查時，指稱有
    關遺失支票及被告未經其同意即以其名義簽發支票之情節，大致相符；又被告確
    實開立「甲○○」名義之支票交付予乙○○用以支付貨款之事實，亦據證人乙○○於本院證稱：「當時我在作素食加工，被告對我說他也想要在高雄作素食加工
    。我才於九十年四月份左右下來與他談論，都在他的店談的。我當時與他說叫他
    先開票一百五十萬元給我，我去買設備材料」、「（問：被告如何開立支票給你
    ？）九十年五月二十二日簽約那天同時開立給我六張支票，他從辦公室拿出空白
    支票本，當場開立給我金額及蓋章」等語，復有如附表所示「甲○○」名義之支
    票六紙在卷可憑，足認被告上開自白核與事實相符，應可採信。綜上所述，本案
    事證明確，被告犯行，應堪認定。
二、按支票為有價證券，被告未經同意盜用告訴人之印章簽發「甲○○」名義支票，
    並持以行使，核其所為，係犯刑法第二百零一條第一項之意圖供行使之用而偽造
    有價證券罪。其盜用告訴人印章之行為，為偽造有價證券之階段行為；又其偽造
    有價證券後復持以行使行為，其行使之低度行為應為偽造有價證券之高度行為所
    吸收，均不另論罪。被告先後偽造六紙支票，其行為依一般社會觀念，在時間差
    距上，難以強行分開，在刑法評價上，以視為數個舉動之接續施行，合為包括之
    一行為予以評價，較為合理，為接續犯。又被告與告訴人係夫妻，有親誼關係，
    為經營事業，維持家庭經濟，一時輕忽，未取得告訴人授權同意，即冒用告訴人
    名義簽發支票，以致誤蹈法網，惟被告所偽造之支票尚未經兌現，告訴人並未因
    此受有財產上之實際損害，且告訴人事後到庭表示不予追究，公訴人亦請求酌減
    被告刑度，被告事後亦坦承犯行，深知悔悟，如處以最輕本刑三年有期徒刑，毋
    寧過重，被告客觀上之犯罪情節尚堪憫恕，情輕法重，爰依刑法第五十九條之規
    定，減輕其刑。爰審酌被告未經告訴人同意，即率以他人名義開立支票，法紀觀
    念薄弱，惟念其犯後坦承犯行，深表悔意，並取得告訴人之原諒等一切情狀，量
    處如主文所示之刑，以示懲儆。
三、至公訴人於蒞庭論告時具體求處被告有期徒刑二年並請求諭知緩刑之宣告，惟按
    凡在判決前已經受有期徒刑以上刑之宣告確定者，即不合於緩刑條件，至於前之
    宣告刑已否執行，以及被告犯罪時間之或前或後，在所不問，因而前已受有期徒
    刑之宣告，即不得於後案宣告緩刑（最高法院五十四年台非字第一四八號判例參
    照）。查被告前於九十二年間，因違反動產擔保交易法案件，經本院於九十三年
    一月二十八日，以九十二年度簡字第三七六四號判處有期徒刑四月確定，有臺灣
    高等法院被告全國前案紀錄表可憑，是被告於本件判決前，已經受有期徒刑以上
    刑之宣告確定，揆諸上開判例意旨，自不符合宣告緩刑之要件，附此敘明。
四、偽造甲○○為發票人如附表所示之支票共六紙，係偽造之有價證券，依刑法第二
    百零五條之規定宣告沒收。
據上論斷，應依刑事訴訟法第二百九十九條第一項前段，刑法第二百零一條第一項、
第五十九條、第二百零五條，罰金罰鍰提高標準條例第一條前段，判決如主文。
案經檢察官丁○○到庭執行職務。
中      華      民      國    九十三    年      六      月     十四     日
                                    臺灣高雄地方法院刑事第二庭
                                        審判長  法  官  莊崑山
                                                法  官  黃宣撫
                                                法  官  曾鴻文
右正本證明與原本無異。
如不服本判決，應於判決送達後十日內，向本院提出上訴狀。
                                                書記官    王高山
中    華    民    國      九十三      年      六      月      十六      日
附表
┌──┬─────┬───┬────────┬────┬───┬──────┐
│編號│支 票號 碼│發票人│付     款     人│票面金額│發票日│備        註│
├──┼─────┼───┼────────┼────┼───┼──────┤
│ 一 │KS0000000 │甲○○│高新銀行平等分行│二十萬元│7.│            │
├──┼─────┼───┼────────┼────┼───┼──────┤
│ 二 │KS0000000 │甲○○│高新銀行平等分行│二十萬元│8.│            │
├──┼─────┼───┼────────┼────┼───┼──────┤
│ 三 │KS0000000 │甲○○│高新銀行平等分行│二十萬元│9.│            │
├──┼─────┼───┼────────┼────┼───┼──────┤
│ 四 │KS0000000 │甲○○│高新銀行平等分行│三十萬元│10.│            │
├──┼─────┼───┼────────┼────┼───┼──────┤
│ 五 │KS0000000 │甲○○│高新銀行平等分行│三十萬元│11.│            │
├──┼─────┼───┼────────┼────┼───┼──────┤
│ 六 │KS0000000 │甲○○│高新銀行平等分行│三十萬元│12.│            │
└──┴─────┴───┴────────┴────┴───┴──────┘
附錄法條：
刑法第二百零一條：
  意圖供行使之用，而偽造、變造公債票，公司股票或其他有價證券者，處三年以上
  十年以下有期徒刑，得併科三千元以下罰金。
  行使偽造、變造之公債票、公司股票或其他有價證券或意圖供行使之用收集或交付
  於人者，處一年以上七年以下有期徒刑，得併科三千元以下罰金。
